臺灣新北地方法院刑事判決
111年度審金訴字第261號
公  訴  人  臺灣新北地方檢察署檢察官
被      告  潘冠智 




上列被告因違反洗錢防制法等案件，經檢察官提起公訴（111年
度偵字第21152號），於準備程序中，被告就被訴事實為有罪之
陳述，經告以簡式審判程序之旨，並聽取當事人之意見後，本院
合議庭裁定由受命法官獨任進行簡式審判程序，並判決如下：
　  主  文
潘冠智共同犯洗錢防制法第十四條第一項之洗錢罪，處有期徒刑
柒月，併科罰金新臺幣壹萬元，罰金如易服勞役，以新臺幣壹仟
元折算壹日。
　　事實及理由
一、本件犯罪事實及證據，除犯罪事實欄一第3行及第9行「110
    年6月29日」均應更正為「109年6月29日」；同欄第7行「通
    訊軟體LINE暱稱『盈昇服務』」應補充為「通訊軟體LINE暱稱
    『盈昇服務』、『陳曉玲』」；同欄第10至11行「潘冠智再依指
    示提款轉交予詐騙集團指示之人」應補充為「潘冠智再依指
    示於109年6月29日14時13分許，至新北市○○區○○路0段00號
    中國信託商業銀行金城分行，臨櫃提款100萬（包含另案被
    害人匯入之款項）並轉交予詐騙集團指示之人。」；另證據
    部分補充「被告潘冠智於本院準備程序及審理中之自白」外
    ，其餘均引用附件檢察官起訴書之記載。
二、論罪：
　㈠核被告所為，係犯洗錢防制法第14條第1項之一般洗錢罪及刑
    法第339條第1項之詐欺取財罪。
　㈡被告以一行為同時觸犯上開2罪名，為想像競合犯，應依刑法
    第55條規定，從一重之一般洗錢罪處斷。
　㈢被告與真實姓名年籍不詳之詐騙集團成員間，就上開犯行，
    有犯意聯絡及行為分擔，為共同正犯。
　㈣被告於本院準備程序中就洗錢犯行自白不諱，應依洗錢防制
    法第16條第2項規定，減輕其刑。
三、爰以行為人之責任為基礎，審酌被告與詐騙集團成員共同為
    前開詐欺及洗錢行為，所為助長詐騙歪風，侵害被害人之財
    產法益，嚴重破壞社會秩序，且製造金流斷點，而增加犯罪
    查緝之困難，所為均無足取，惟念其於本院準備程序中坦承
    犯行，尚有悔意，然迄今尚未與告訴人蔡智全達成和解或賠
    償其所受損害，兼衡被告之犯罪動機、目的、手段、所生損
    害、所得利益，暨其高職肄業之智識程度、自陳入監前從事
    工人之工作，月收入約新臺幣（下同）4萬元之生活狀況等
    一切情狀，量處如主文所示之刑，並諭知罰金如易服勞役之
    折算標準。
四、查被告因本案犯行獲得報酬5,000元，業據其供承在卷（見1
    10年度偵字第11851號卷第9頁），已於另案沒收，有本院11
    0年度金訴字第143、379、423、615號判決書及臺灣高等法
    院被告前案紀錄表可參（見111年度偵字第21152號卷第95至
    104頁、本院卷第13至14頁），為避免重複宣告沒收，爰不
    予宣告沒收，附此說明。
據上論斷，應依刑事訴訟法第273條之1第1項、第299條第1項前
段、第310條之2、第454條第2項，判決如主文。
本案經檢察官江祐丞提起公訴，檢察官王佑瑜到庭執行職務。
中　　華　　民　　國　　111 　年　　12　　月　　15　　日
　　　　　　　　　刑事第二十三庭  法　官　朱學瑛
上列正本證明與原本無異。
如不服本判決，應於判決送達後20日內敘明上訴理由，向本院提
出上訴狀 (應附繕本) ，上訴於臺灣高等法院。其未敘述上訴理
由者，應於上訴期間屆滿後20日內向本院補提理由書「切勿逕送
上級法院」。
                                  書記官　盧姿妤
中　　華　　民　　國　　111 　年　　12　　月　　15　　日

附錄本案論罪科刑法條全文：
中華民國刑法第339條
意圖為自己或第三人不法之所有，以詐術使人將本人或第三人之
物交付者，處5年以下有期徒刑、拘役或科或併科50萬元以下罰
金。
以前項方法得財產上不法之利益或使第三人得之者，亦同。
前二項之未遂犯罰之。

洗錢防制法第14條
有第二條各款所列洗錢行為者，處7年以下有期徒刑，併科新臺
幣5百萬元以下罰金。
前項之未遂犯罰之。
前二項情形，不得科以超過其特定犯罪所定最重本刑之刑。

附件：
臺灣新北地方檢察署檢察官起訴書
                                    111年度偵字第21152號
　　被　　　告　潘冠智 (原名潘麒文)　
                        男　29歲（民國00年0月00日生）
　　　　　　　　　　　　住新北市○○區○○街00巷00號3樓
　　　　　　　　　　　　國民身分證統一編號：Z000000000號
上列被告因違反洗錢防制法等案件，業經偵查終結，認應提起公
訴，茲將犯罪事實及證據並所犯法條分敘如下：
　　　　犯罪事實
一、潘冠智與真實姓名、年籍不詳之詐騙集團成員，意圖為自己
    不法之所有，共同基於詐欺取財及洗錢之犯意聯絡，先由潘
    冠智於民國110年6月29日12時36分許前某時，在不詳地點，
    將名下中國信託商業銀行股份有限公司(下稱中國信託銀行)
    帳號000000000000號帳戶之資料，以不詳方式，提供予真實
    姓名年籍不詳之人，該人所屬詐騙集團成員再於109年6月20
    日13時21分許前某時，以通訊軟體LINE暱稱「盈昇服務」向
    蔡智全佯稱可依系統指示操作獲利云云，致蔡智全陷於錯誤
    而依指示於110年6月29日12時55分許，在埔里郵局，臨櫃轉
    帳匯入新臺幣(下同)9萬元至潘冠智上揭帳戶內，潘冠智再
    依指示提款轉交予詐騙集團指示之人，以此方式製造金流斷
    點，掩飾、隱匿詐騙犯罪所得去向、所在。
二、案經蔡智全訴由臺中市政府警察局大甲分局報告偵辦。
　　　　證據並所犯法條
一、證據清單：
編號 證據名稱 待證事實 一 被告潘冠智於本署110年度偵字第11851號警詢中之供述 1.被告提供上開中國信託銀行帳戶予真實姓名年籍不詳、自稱「柏瑋」所屬詐騙集團之事實。 2.被告依詐騙集團指示提領款項交予「柏瑋」，並領取5,000元之報酬之事實。 二 告訴人蔡智全於警詢中之指訴 被告所犯全部犯罪事實。 三 1.LINE暱稱「盈昇服務」與告訴人之對話紀錄1份 2.中國信託銀行客戶資料、存款交易明細、郵政跨行匯款申請書各1份 告訴人遭詐騙後匯款經被告領取及告訴人報警處理之事實。 四 110年度訴字第143、379、423、615號刑事判決1份 被告提供上開中國信託銀行帳戶與詐欺集團作為人頭帳戶使用，並依詐欺集團成員指示提領其他被害人匯入款項後，交給不詳之詐欺集團收水成員之事實。 
二、核被告所為，係犯刑法第339條之詐欺取財、違反洗錢防制
    法第2條第2款規定，而犯同法第14條第1項之一般洗錢等罪
    嫌。其以一行為同時觸犯詐欺取財、洗錢罪之罪名，請依刑
    法第55條前段想像競合犯規定，從一重處斷。又被告與真實
    姓名、年籍不詳之詐騙集團成員間，就上開犯行均有犯意聯
    絡及行為分擔，請依刑法第28條規定論以共同正犯。
三、依刑事訴訟法第251條第1項提起公訴。
　　此　致
臺灣新北地方法院
中　　華　　民　　國　 111　　年　　8 　　月　　15　　日
　　　　　　　　　　　　　　　檢　察　官　江祐丞